---
title: "Хонгор 2019"
author: "Stathmin"
format:   
  revealjs:
    theme: dark
    code-fold: true
    toc: false
    number-sections: false
    header-includes: |
      <link rel="stylesheet" media="screen" href="https://fontlibrary.org//face/anonymous-pro" type="text/css"/>
editor: visual
mainfont: AnonymousProRegular
fontsize: 1.4em
df-print: paged
---

## Исходные данные

```{r}
library('tidyverse')
library('janitor')
set.seed(42)

excel_file <- Sys.glob('*.xlsx')

main_table <- readxl::read_excel(excel_file) %>% 
  clean_names(ascii = FALSE) %>% 
  mutate(across(where(is.character), 
                ~na_if(., 'недостаточно данных'))) %>% 
  mutate(across(where(is.character), 
                ~na_if(., 'х')))

init_dim <- dim(main_table)
init_colnames <- main_table %>% colnames()

cutoff <- .6

main_table <- main_table %>% 
  remove_empty(which = "rows", cutoff = cutoff) %>% 
  remove_empty(which = "cols", cutoff = cutoff) %>% 
  remove_constant()

identical_columns <- main_table %>% 
  get_one_to_one()

to_drop <- identical_columns %>% 
  map(\(x) x[-1]) %>% 
  unlist()

identical_columns_char <- map(identical_columns, 
    \(x) glue::glue("- {paste(x, collapse = ', ')}")) %>% 
  paste(collapse = '\n\n')

main_table <- main_table %>% 
  select(-all_of(to_drop))

new_dim <- main_table %>% dim()
```

Результаты эксперимента были представлены в файле "`r excel_file`".

`r init_dim[1]` - исходное число строк

`r init_dim[2]` - исходное число столбцов

Колонки были переименованы для удобства анализа, также были последовательно удалены строки и столбцы с долей полных ячеек выше `r (100 * cutoff) %>% round()`%.

`r ifelse(identical_columns_char != '', glue::glue('Для групп идентичных колонок:\n\n{identical_columns_char}\n\nбыли сохранены только первые колонки.'), '')`

Формат таблицы после первичной очистки: `r {paste(new_dim[1], new_dim[2], sep = ' * ')}`

## После первичной очистки

Преведены случайные 5 строк из таблицы:

```{r}
set.seed(Sys.time())
remove(list = ls()[ls() != 'main_table'])

main_table %>% slice_sample(n = 5) %>% 
  gt::gt() %>%
  gt::as_raw_html()

set.seed(42)
```

Также даны числа уникальных значений в столбцах:

```{r}
main_table %>% 
  summarise(across(everything(), n_distinct)) -> table_n_uniq
table_n_uniq %>% 
    gt::gt() %>%
  gt::as_raw_html() 
```

И числа наблюдений в столбцах:

```{r}
main_table %>% 
  summarise(across(everything(), \(x) sum(!is.na(x)) )) -> table_n_obs
table_n_obs %>% 
    gt::gt() %>%
  gt::as_raw_html()
```

## Корреляции переменных {.scrollable}

```{r, results = "asis"}
remove(list = ls()[ls() != 'main_table'])

min_cor = 0.6

print(glue::glue("Графы корреляции строились на основе методов Пирсона, Кендалла и Спирмана c отсечкой минимальной корреляции в {min_cor}."))

index <-  'x1'
factors <- c('раст_2017', 'семья', 'место', 'ddw1', 'vrna1', 'grf', 'grf9_6a_12del')

main_table <- main_table %>% 
  mutate(across(c(index, factors), forcats::as_factor)) %>% 
  mutate(grf9_6a_12del = forcats::fct_lump_prop(grf9_6a_12del, .1, other_level = "other"))
print(glue::glue("Индекс {index} и входные переменные {paste(factors, collapse=', ')} были предварительно закодированы как факторы. При этом для grf9_6a_12del уровни с частотой ниже 10% переопределялись как 'other'\n\n"))

c('pearson', 'kendall', 'spearman') %>% purrr::map_vec(\(x) {
  print(glue::glue("- {str_to_title(x)}\n\n")) 

  main_table %>% select(where(is.numeric)) %>% 
    corrr::correlate(method = x, use = "na.or.complete") %>% 
    corrr::rearrange() %>% 
    corrr::network_plot(curved = FALSE, min_cor = min_cor) %>% print()
    
  return(NA)
}) -> removal
remove(removal)

```

## PCA {.scrollable}

PCA проводился после заполнения пустующих ячеек в каждом столбике соответствующим медианным значением.

```{r, results = "asis"}
remove(list = ls()[ls() != 'main_table'])

PCA <- main_table %>% 
  select(where(is.numeric)) %>% 
  mutate(across(everything(), \(x) replace_na(x,mean(x, na.rm = TRUE)))) %>% 
  prcomp(scale. = TRUE, rank. = 5)

PCA_eigen <- PCA %>%
  broom::tidy(matrix = "eigenvalues") %>% 
  mutate(across(everything(), \(x) round(x, 2))) %>% 
  slice(1:5) 

PCA_rotation <- PCA %>%
  broom::tidy(matrix = "rotation") %>%
  mutate(value = round(value,2)) %>% 
  pivot_wider(names_from = 'PC',
              values_from = 'value')

PCA_eigen %>% 
  gt::gt() %>%
  gt::as_raw_html() %>% print()

PCA_rotation %>% 
  gt::gt() %>%
  gt::as_raw_html() %>% print()

outliers <- bigutilsr::LOF(PCA$x) %>% 
  {which(abs(.) > 1)}

cat("Обнаружены и удалены выбросы:\n\n")

slice(main_table, outliers) %>% 
  gt::gt() %>%
  gt::as_raw_html() %>% print()

PCA_indiv <- PCA %>%
  broom::augment(main_table)

PCA_indiv <- PCA_indiv %>% slice(-outliers)
main_table <- main_table %>% slice(-outliers)

ggplot(data = PCA_indiv,
       aes(.fittedPC1, .fittedPC2, color = grf9_6a_12del)) +
  geom_point() +
  labs(
    title = 'Plot of individuals',
    x = glue::glue("PC1, {PCA_eigen[[1,'percent']]}"),
    y = glue::glue("PC2, {PCA_eigen[[2,'percent']]}"),
    
  ) +
  theme_minimal()

ggplot(data = PCA_indiv,
       aes(.fittedPC1, .fittedPC3, color = grf9_6a_12del)) +
  geom_point() +
  labs(
    title = 'Plot of individuals',
    x = glue::glue("PC1, {PCA_eigen[[1,'percent']]}"),
    y = glue::glue("PC3, {PCA_eigen[[3,'percent']]}"),
    
  ) +
  theme_minimal()




```
## Описание групп {.scrollable}

Рассмотрим модели типа \~ grf9_6a_12del +  ddw1  + место + 1 для всех наблюдаемых параметров.


```{r}
remove(list = ls()[!(ls() %in% c('main_table', 'PCA_indiv'))])

numeric_columns <- main_table %>% select(where(is.numeric)) %>% colnames()
numeric_columns %>% purrr::map(\(x) {
ggplot(main_table, aes(x=!!sym(x))) + 
  geom_freqpoly(pad = TRUE) + 
  facet_grid(grf9_6a_12del +  ddw1  ~ место, labeller = label_parsed, 
             drop = TRUE, scales = 'free') -> ggplot_local

main_table %>% 
  select(-where((is.numeric)), !!x) %>% 
  group_by(grf9_6a_12del, ddw1, место) %>% 
  summarise(n = sum(!is.na(!!sym(x))), 
            mean = mean(!!sym(x), na.rm = TRUE),
            median = median(!!sym(x), na.rm = TRUE),
            sd = sd(!!sym(x), na.rm = TRUE),
            cv = sd(!!sym(x), na.rm = TRUE)/mean(!!sym(x), na.rm = TRUE),
            skew = moments::skewness(!!sym(x), na.rm = TRUE),
            kurt = moments::kurtosis(!!sym(x), na.rm = TRUE)) -> main_table_local

anova <- aov(as.formula(glue::glue("{x} ~ grf9_6a_12del +  ddw1  + место + 1")), data = main_table)

anova %>% broom::tidy() -> anova_local 

tukey <- TukeyHSD(anova) %>% broom::tidy()
tukey  -> tukey_local

if (tukey %>% filter(term == 'grf9_6a_12del') %>% pull(adj.p.value) %>% {any(. <= 0.05)}){
  resume = 'significant effect of grf9_6a_12del'
  x = paste0(x,'*')
} else {
  resume = 'non-significant effect of grf9_6a_12del'
}
 return(
   list(name = x, 
        ggplot_local = ggplot_local, 
        main_table_local = main_table_local,
        anova_local = anova_local,
        anova_raw = anova,
        tukey_local = tukey_local,
        resume = resume
        )
 )}
) -> data_bomb

```

::::: {.column-screen}
::::{.panel-tabset}

```{r}
#| results: asis
#| warning: false
#| fig-width: 14

for (i in seq_along(data_bomb)) {
  cat("# ",data_bomb[[i]]$name,"  \n")
  data_bomb[[{i}]]$ggplot_local %>% print()
  cat('\n\n\n\nDescription\n\n')
  data_bomb[[{i}]]$main_table_local %>%
    mutate(across(where(is.numeric), \(x) as.character(signif(x, 3)) )) %>%
    flextable::flextable() %>% 
    flextable::theme_tron() %>% 
    flextable::htmltools_value() %>% 
    htmltools::htmlPreserve() %>% 
    knitr::asis_output() %>% 
    cat()
  cat('\n\n')
  cat('\n\nANOVA\n\n')
  data_bomb[[{i}]]$anova_local %>%
    mutate(across(where(is.numeric), \(x) as.character(signif(x, 3)) )) %>%
    flextable::flextable() %>% 
    flextable::theme_tron() %>% 
    flextable::htmltools_value() %>% 
    htmltools::htmlPreserve() %>% 
    knitr::asis_output() %>% 
    cat()
  
  anova_residuals <- data_bomb[[{i}]]$anova_raw$residuals
  car::qqPlot(anova_residuals,
    id = FALSE
  )
  
  cat('\n\n')
  cat('\n\nTukey\n\n')
  data_bomb[[{i}]]$tukey_local %>%
    mutate(across(where(is.numeric), \(x) as.character(signif(x, 3)) )) %>% 
    flextable::flextable() %>% 
    flextable::theme_tron() %>% 
    flextable::htmltools_value() %>% 
    htmltools::htmlPreserve() %>% 
    knitr::asis_output() %>% 
    cat()
  cat('\n\n')
  cat('\n\n', data_bomb[[{i}]]$resume, '\n\n')
  
  cat("  \n")
}
```
::::
:::::
```{r}
data_bomb %>% map_vec(~.x$name) %>% {.[which(grepl("\\*", .))]} -> significant

```
# Итоги:

`r ifelse(length(significant) > 0, glue::glue("Найдены следующие наблюдаемые переменные со значимыми различиями от уровня grf9_6a_12del: {paste(significant, collapse=', ')}"), 'Не обнаружено наблюдаемых переменных со значимыми различиями от уровня grf9_6a_12del')`
